# 递延所得税资产减值及转回

提问人：快枪 时间：2015-10-17 17:25:55
1 、某公司 2007 年亏损 3000 万元，确认递延所得税资产 750 万元。 08 、 09 、 10 年继续亏损，这 3 年的亏损都未确认递延所得税资产。
同时企业认为到 2012 年不能获得足够的应纳税所得额抵扣 07 年的亏损。根据所得税准则 20 条，应减记 07 确认的递延所得税资产账面价值借：所得税费用—递延所得税费用 750 万元 贷：递延所得税资产 750 万元 2 、 2011 年，企业开始获利，且预计在以后的 5 年，能获得足够的应纳税所得额抵扣 2007 年—2010年的亏损。根据所得税准则 20 条，在很可能获得足够的应纳税所得额时，减记的金额应当转回。(1)首先转回 2010 年减记的递延所得税资产账面价值借：递延所得税资产 750 万元 贷：所得税费用—递延所得税费用 750 万元(2)其次转回 07 年的递延所得税资产借：所得税费用—递延所得税费用 750 万元 贷：递延所得税资产 750 万元 问题： 1 、准则这样的规定，不是让企业有可以任意操纵利润的空间吗？ 2 、 2011 年做的两笔会计处理，相互抵销，实际上对当年损益无影响，有没有必要这样处理呢？ 3 、 2011 年预计以后 5 年能获得足够的应纳税所得额抵扣07——10年度的亏损，那么对 08 、 09 、 10 年未确认的递延所得税资产是否应补充确认呢？如果补充确认，是计入当期损益，还是作为前期会计差错？

回答人：chenyiwei
1 、所得税会计准则更偏重于遵循资产负债表观，强调期末递延所得税资产、负债的计量要符合资产和负债的定义，递延所得税费用是年初和年末资产、负债余额变动的差额，是导致资产、负债余额变动因素影响的反映。在确定了递延所得税资产、负债的期初期末余额之后，相应的利润表影响数也就确定了。 2 、这样做法比较完整，一方面反映了补充确认前期未确认的递延所得税资产，另一方面反映了该部分递延所得税资产在本期内的耗用（转回）情况，当然不这样做而直接按期末数和期初数之间的差额调整所得税费用也是可以的。 3 、关键是站在 2011 年末这个时点上，根据当时可获得的信息，认为尚可在税前弥补的累计亏损中，最终可有多少获得实际弥补，据此确定 2011 年末的递延所得税资产应有余额。补充确认的影响一般应计入当期损益，除非有证据表明属于前期差错（前期应确认而未确认），但在实际操作中，一般较少承认存在前期差错的情况。